臺灣板橋地方法院刑事判決　　　　　　　93年度訴字第1740號
公　訴　人　臺灣板橋地方法院檢察署檢察官
被　　　告　甲○○
上列被告因違反毒品危害防制條例案件，經檢察官提起公訴（93
年度核退毒偵字第 812 號）及移送併案審理（93 年度核退毒偵
字第1052號、93年度毒偵字第4528號），本院改依簡式審判程序
，判決如下：
    主  文
甲○○連續施用第一級毒品，累犯，處有期徒刑壹年，扣案之海
洛因共拾壹包（其中壹包淨重壹點參陸公克，肆包合計淨重伍點
捌參公克，另陸包合計淨重壹點參壹公克）均沒收銷燬之，注射
針筒伍支、分裝袋伍拾個均沒收；又連續施用第二級毒品，累犯
，處有期徒刑柒月，扣案之安非他命共拾貳包（其中貳包合計淨
重拾貳點壹公克，肆包合計淨重柒公克，另陸包合計淨重貳點參
公克）均沒收銷燬之，吸食器肆組、尖頭吸管參支、分裝杓伍支
、分裝袋伍拾個均沒收。應執行有期徒刑壹年陸月，扣案之海洛
因共拾壹包（其中壹包淨重壹點參陸公克，肆包合計淨重伍點捌
參公克，另陸包合計淨重壹點參壹公克）、安非他命共拾貳包（
其中貳包合計淨重拾貳點壹公克，肆包合計淨重柒公克，另陸包
合計淨重貳點參公克）均沒收銷燬之，注射針筒伍支、吸食器肆
組、尖頭吸管參支、分裝杓伍支及分裝袋伍拾個均沒收。
    事  實
一、甲○○前於民國86年間因違反肅清煙毒條例案件，經臺灣臺
    中地方法院於87 年12月26日判處有期徒刑3月確定，於88年
    3月4日易科罰金執行完畢，87年間因施用毒品案件，經觀察
    、勒戒後，認無繼續施用毒品之傾向，由臺灣臺中地方法院
    檢察署檢察官於87年12月23日以87年度偵字第26339 、第26
    340號、第26485號不起訴處分確定，88年間復因施用毒品案
    件，經觀察、勒戒後，認有繼續施用毒品之傾向，經臺灣臺
    中地方法院裁定令入戒治處所施以強制戒治，並由同署檢察
    官以88年度偵字第3025號提起公訴，經臺灣臺中地方法院於
    88年7月21日以88 年度訴字第1101號判處應執行有期徒刑 1
    年，嗣經臺灣高等法院臺中分院於88年10月19日駁回其上訴
    確定。同年，再因施用毒品案件，由同署檢察官以88年度毒
    偵字第2767號提起公訴，經臺灣臺中地方法院於 89年9月23
    日以89 年度易字第62號判處有期徒刑6月確定，上開二案並
    合併執行之，迨於90年2月20 日強制戒治執行完畢，而於同
    年2月21日入監服刑，甫於91年7月29日因縮刑期滿執行完畢
    。詎甲○○仍不知悔改，於強制戒治執行完畢釋放後，五年
    內復另行基於施用第一級毒品海洛因及施用第二級毒品安非
    他命之概括犯意，自93年3月初某日起至93年10月5日中午某
    時止，分別在其位於臺北縣中和市○○路637 巷17之4號5樓
    E室、同縣樹林市○○路277號9樓之2等住處，以注射針筒注
    射之方式，連續多次施用第一級毒品海洛因（約2天施用1次
    ），另以將安非他命置於吸食器內燒烤成煙之方式，連續多
    次施用第二級毒品安非他命（約1天施用2次，每次吸食3、4
    口）。甲○○先後於附表所示之時、地為警查獲，並扣得如
    附表所示之物。
二、案經臺北市政府警察局大安分局報請臺灣板橋地方法院檢察
    署檢察官偵查起訴及移送併案審理，本院於準備程序進行中
    ，被告就被訴事實為有罪之陳述，經告知被告簡式審判程序
    之旨，並聽取當事人之意見後，裁定進行簡式審判程序。
    理  由
一、前揭犯罪事實，業據被告甲○○於本院準備程序及審理中坦
    承不諱，其於93 年5月4日、同年7月7日及同年10月5日為警
    查獲時所採集之尿液檢體送驗結果，確均呈鴉片類及安非他
    命類陽性反應，分別有台灣尖端先進生技醫藥股份有限公司
    93年5月12日濫用藥物檢驗報告、尿液委驗單影本各1件（見
    臺灣板橋地方法院檢察署93年度核退毒偵字第812 號偵查卷
    第2、3頁）、臺灣檢驗科技股份有限公司93年7月16 日、同
    年11月8日濫用藥物尿液檢驗報告各1件（見同署93年度核退
    毒偵字第1052號偵查卷第2頁、 93年度毒偵字第4528號偵查
    卷第62頁）在卷足稽。再被告前開為警查獲時所扣得之白粉
    共12包，經先後送請法務部調查局檢驗結果，其中11包確含
    第一級毒品海洛因成分（於93年7月7日所扣得之白粉 5包，
    其中1包淨重2.75 公克未發現法定毒品成分），有法務部調
    查局93年6月18日、同年8月3日及11月8日調科壹字第060008
    352號、第000000000號、第000000000號鑑定通知書3紙（見
    同署93年度毒偵字第3133號偵查卷43、46頁；93年度毒偵字
    第4528號偵查卷第60頁）附卷可憑；又被告於93年5月4日及
    同年10月5日為警查獲時所扣得之白粉共8小包，經警初步鑑
    驗結果係屬第二級毒品安非他命，有毒品初步鑑驗報告單 2
    紙（見同署93年度毒偵字第2173號偵查卷第17頁、93年度毒
    偵字第4528號偵查卷第23頁）在卷足稽，此外，另有查獲之
    海洛因共11包（合計淨重8.50公克）、安非他命12包（合計
    淨重公克）、被告所有供施用第一級毒品海洛因所用之注射
    針筒5支，供施用第二級毒品安非他命所用之吸食器4組、尖
    頭吸管3支、分裝杓5支，及供施用第一級毒品海洛因及第二
    級毒品安非他命所預備之分裝袋50個扣案可供佐證，足見被
    告之自白與事實相符，得採為認定之依據；次查，被告有如
    事實欄所述之施用毒品前科，亦有臺灣高等法院被告全國前
    案紀錄表、臺灣板橋地方法院檢察署刑案資料查註紀錄表、
    87 年度偵字第26339、26340、26485號不起訴處分書影本暨
    臺灣臺中地方法院89年度易字第62號刑事判決檢索列印本各
    乙份（見同署93 年度核退毒偵字第812號偵查卷第29至31頁
    ）在卷可按，被告甲○○五年內再犯本件連續施用第一級、
    第二級毒品犯行之事證明確，犯行洵堪認定。
二、核被告甲○○所為，係犯毒品危害防制條例第10條第1 項、
    第2 項之施用第一級毒品罪及第二級毒品罪。又被告施用前
    後非法持有第一級毒品海洛因及第二級毒品安非他命之低度
    行為，均已為施用之高度行為所吸收，不另論罪。被告先後
    多次施用第一級毒品海洛因及施用第二級毒品安非他命，均
    時間緊接，所犯構成要件相同，顯係基於概括犯意而為，為
    連續犯，應論以一罪，並分別依連續犯之規定加重其刑。又
    被告所犯上開連續施用第一級毒品海洛因及連續施用第二級
    毒品安非他命二罪間，犯意各別、行為互殊，為數罪，應予
    分論併罰。查被告甲○○有如事實欄所示之前科犯行，有臺
    灣高等法院被告全國前案紀錄表一件在卷可考，其於有期徒
    刑執行完畢五年以內再犯本件有期徒刑以上之罪，為累犯，
    應依法均遞加重其刑。公訴人雖僅就被告於93年5 月4 日20
    時許為警採尿前26小時及96小時內某時，施用第一級毒品海
    洛因及第二級毒品安非他命之犯行提起公訴，惟被告自承自
    93 年3月初某日起至93年10月5 日中午某時止，尚有連續多
    次施用第一級毒品及第二級毒品之犯行，已如前述，然此部
    分犯行與公訴人起訴部分係基於概括犯意為之，為連續犯具
    有裁判上一罪之關係，依審判不可分之原則，應為起訴效力
    所及，且經檢察官移送併辦，本院自應一併予以審理，附此
    敘明。爰審酌被告素行狀況，且前已有多次施用毒品紀錄，
    竟又為本件犯行，顯見其戒除毒癮之意志力薄弱，並考量施
    用毒品乃自戕行為，所生危害非鉅，暨被告坦承犯行，犯後
    態度尚可等一切情狀，分別量處如主文所示之刑，並定應執
    行刑如主文所示。
三、扣案之海洛因共11包（合計淨重8.50公克）、安非他命12包
    （合計淨重21.4公克），分屬第一級、第二級毒品，已詳如
    前述，此查獲之毒品，不問屬於犯人與否，均應依毒品危害
    防制條例第18條第1 項前段之規定宣告沒收銷燬之；扣案之
    注射針筒5 支，係被告甲○○所有供施用第一級毒品海洛因
    所用之物，而吸食器 4組、尖頭吸管3支、分裝杓5支，係被
    告所有供施用第二級毒品安非他命所用之物，另扣案之分裝
    袋50個，則係被告所有供施用第一級及第二級毒品所預備之
    物，此業據被告供明在卷，爰均依刑法第38條第1項第2款之
    規定宣告沒收。至於警方於93年7月7日所扣得之白粉共5 包
    ，其中1 包淨重2.75公克，經送請法務部調查局檢驗結果未
    發現法定毒品成分，有法務部調查局93年8月3日調科壹字第
    000000000號鑑定通知書乙紙（見同署93 年度毒偵字第3133
    號偵查卷第46頁）附卷可資為憑，本院既查無任何積極證據
    足認該包粉末與本案被告施用毒品犯行具有何等關連性，故
    不為沒收之宣告，併此敘明。
據上論斷，應依刑事訴訟法第273條之1第1項、第299條第1 項前
段，毒品危害防制條例第10條第1項、第2項、第 18條第1項前段
，刑法第11條前段、第56條、第47條、第51條第5 款、第38條第
1項第2款，判決如主文。
本案經檢察官林俊儀提起公訴、檢察官張云綺到庭執行職務。
中　　華　　民　　國　　94　　年　　2 　　月　　4 　　日
                  刑事第十八庭  法  官  連 育 群
右正本證明與原本無異。
如不服本判決應於送達後10日內向本院提出上訴狀。
                                書記官  蘇 宥 維
中　　華　　民　　國　　94　　年　　2 　　月　　4 　　日
附錄本案論罪科刑法條全文：
毒品危害防制條例第10條
施用第一級毒品者，處6月以上5年以下有期徒刑。
施用第二級毒品者，處3年以下有期徒刑。
附表：
┌──┬──────┬───────┬───────────────┐
│編號│ 查獲時間   │ 查獲地點     │   查獲物品                   │
├──┼──────┼───────┼───────────────┤
│    │ 93年5月4日 │臺北縣中和市  │(1)海洛因1包（淨重1.36公克，空 │
│ 一 │ 18時30分許 │中正路637巷17 │  包裝重0.63公克，純度36.96﹪ │
│    │            │之4號5樓      │  ，純質淨重0.5公克）         │
│    │            │              │(2)安非他命2包（合計淨重12.1公 │
│    │            │              │  克）                        │
│    │            │              │(3)注射針筒2支                 │
│    │            │              │(4)吸食器1組                   │
├──┼──────┼───────┼───────────────┤
│    │ 93年7月7日 │臺北縣中和市  │(1)白粉5包（其中3包合計淨重0.31│
│ 二 │ 11時許     │中正路637巷17 │  公克，空包裝重0.59公克；1包 │
│    │            │之4號5樓E室   │  淨重5.52公克，空包裝重0.32公│
│    │            │              │  克；以上4包均含第一級毒品海 │
│    │            │              │  洛因成分。另1包淨重2.75公克 │
│    │            │              │  ，空包裝重0.49公克，未發現法│
│    │            │              │  定毒品成分）                │
│    │            │              │(2)安非他命4包（淨重7公克）    │
│    │            │              │(3)注射針筒3支                 │
│    │            │              │(4)吸食器1組                   │
│    │            │              │(5)尖頭吸管3支                 │
│    │            │              │(6)分裝袋50個                  │
├──┼──────┼───────┼───────────────┤
│    │ 93年10月5日│臺北縣樹林市東│(1)海洛因6包（合計淨重1.31公克 │
│    │ 晚上9時30分│華街80號前    │  ，空包裝重1.13公克，純度27.9│
│    │ 許         │              │  0 ﹪，純質淨重 0.37 公克）  │
│    │            │              │(2)安非他命 6 包（淨重 2.3 公  │
│    │            │              │  克）                        │
│ 三 ├──────┼───────┼───────────────┤
│    │ 93年10月5日│臺北縣樹林市中│(1)吸食器2組                   │
│    │ 晚上10時5  │華路277號9樓之│(2)分裝杓5支                   │
│    │ 分許       │2             │                              │
└──┴──────┴───────┴───────────────┘
